最高法院刑事判決            一○○年度台上字第四九五九號
上  訴  人  游鈞皓
上列上訴人因違反毒品危害防制條例案件，不服台灣高等法院中
華民國一００年五月二十七日第二審判決（一００年度上訴字第
一五五七號，起訴案號：台灣台北地方法院檢察署一００年度毒
偵字第九九三號），提起上訴，本院判決如下：
    主  文
上訴駁回。
    理  由
按刑事訴訟法第三百七十七條規定：上訴於第三審法院，非以判
決違背法令為理由不得為之；是提起第三審上訴，應以原判決違
背法令為理由，係屬法定要件；如果上訴理由書狀並未依據卷內
訴訟資料具體指摘原判決不適用何種法則或如何適用不當，或所
指摘原判決違法情事顯與法律規定得為第三審上訴理由之違法情
形不相適合時，均應認其上訴為違背法律上之程式，予以駁回。
本件原判決維持第一審論處上訴人游鈞皓施用第一級毒品罪刑（
處有期徒刑九月）部分之判決，駁回上訴人就施用第一級毒品部
分在第二審之上訴，已敘明：上訴人之第二審上訴意旨，並未具
體指明第一審關於施用第一級毒品部分之判決，認事、用法有何
不當或違法情形，僅泛稱：伊於案發時已主動至行政院衛生署八
里療養院接受美沙酮治療，且犯後態度良好，請從輕量刑云云，
難謂其第二審上訴理由書狀已經敘述具體理由。矧上訴人本件施
用第一級毒品犯行，係在治療中所犯，核與毒品危害防制條例第
二十一條第二項不起訴處分寬典之規定不合。乃以上訴人對施用
第一級毒品部分之第二審上訴不合法律上之程式，不經言詞辯論
而予駁回。從形式上觀察，原判決關於施用第一級毒品部分並無
違背法令之情形（至上訴人施用第二級毒品部分，另經原判決維
持第一審論處上訴人施用第二級毒品罪刑部分之判決，駁回上訴
人就施用第二級毒品部分之第二審上訴；上訴人對施用第二級毒
品部分提起第三審上訴，復經原法院裁定駁回而確定）。上訴人
之上訴意旨並未依據卷內訴訟資料具體指摘原判決關於施用第一
級毒品部分，所認定其第二審上訴理由書狀未敘述具體理由乙節
，究係有如何違背法令之情事，徒空言指稱：伊在被查獲前已至
行政院衛生署八里療養院接受美沙酮戒癮治療，治療期間未再因
施用毒品而被查獲，應符合毒品危害防制條例第二十一條第二項
不起訴處分之規定云云，對原判決關於施用第一級毒品部分聲明
不服，核與法律規定得為第三審上訴理由之違法情形不相適合。
應認上訴人之上訴為違背法律上之程式，予以駁回。
據上論結，應依刑事訴訟法第三百九十五條前段，判決如主文。
中    華    民    國  一○○  年    九    月    八    日
                      最高法院刑事第四庭
                          審判長法官  林  永  茂  
                                法官  蘇  振  堂  
                                法官  林  秀  夫  
                                法官  林  立  華  
                                法官  蔡  國  在  
本件正本證明與原本無異
                                      書  記  官  
中    華    民    國  一○○  年    九    月    九    日
                                                       s